# BOT一个疑问

提问人：liubin988513 时间：2012-08-26 11:08:12
请教陈老师： 1 ， 某事务所培训资料“BOT业务的实质、核心是合同授予方控制了经营方利用基础设施提供的服务内容、控制了基础设施重大剩余权益，合同期满经营方负有无偿移交义务。合同授予方没有将提供公共服务的基础设施的控制权移交给经营方。”而某资料“In some arrangements the grantor only hasan option to reacquire the asset at the end of the concession term. Theoperator cannot control the infrastructure until the grantor decides what to dowith the option. An option at fair value at the date of exercise may by itselfbe enough to give the grantor control over the residual under IFRIC 12 if it issufficient to restrict the operator's ability to sell or pledge theinfrastructure. This is a cleardifference between a 'risks and rewards' and a 'control' model as under theformer, the operator would be seen as keeping the risks and rewards ofownership if another party had the right to acquire the asset at fair value.”而ifric12：“For the purpose of condition (b), the grantor’s controlover any significant residual interest should both restrict the operator’s practicalability to sell or pledge the infrastructure and give the grantor a continuingright of use throughout the period of the arrangement. The re sidual interest in the infrastructureis the estimated current value of the infrastructure as if it were already of the age and in the conditionexpected at the end of the period of thearrangement。”。这个如何理解为好呢。可以这样理解吗：
项目公司尽管拥有利用该基础设施产生重大回报的权力，但在合同结束后不能利用该种权力产生回报【在取得作为授予方的政府部门做出购买等选择时不能出售，不能担保，不能继续使用】，所以项目公司不能拥有控制。谢谢您。
该贴已经同步到 liubin988513的微博

回答人：chenyiwei
IFRIC 12所依据的“control of use approach”不同于传统意义上的风险报酬模式。通常如果本主体享有或承担了资产所有权上的主要风险和报酬（例如公允价值变动风险），则该资产在会计上可确认为本企业的资产。但在IFRIC 12下，我理解如果由于相关合同约定其必须在期满时交还给合同授予方，导致运营方在特许期限内事实上无法行使对该设施的处分、抵押等权利，导致其享有和承担资产所有权上主要风险和报酬的能力受到限制。另外，该解释并不要求企业在经营期内不能享有相关的主要风险和报酬，只是要求合同授予方通过对运营方提供服务情况及其收费的监管严格限制其享有或承担资产所有权上剩余风险和报酬的程度，并且要求在合同结束时，通过所有权、受益权或者其他方式，能够控制届时的任何重大剩余利益。因此与资产的整个寿命期内均控制其主要风险和报酬还是有很大区别的。